臺灣臺北地方法院刑事判決　　　　　　　　　　　　九十一年度易字第一三四二號
　　公　訴　人　臺灣臺北地方法院檢察署檢察官
　　被　　　告　甲○○　男　二.
　　　　　　　　乙○○　男　二.
右列被告等因竊盜案件，經檢察官提起公訴（九十一年度偵字第九五八三號），本院
判決如左：
    主      文
甲○○共同連續攜帶兇器竊盜，處有期徒刑壹年陸月。扣案如附表二所示之物均沒收
。
乙○○共同連續攜帶兇器竊盜，處有期徒刑壹年貳月。緩刑肆年。扣案如附表二所示
之物均沒收。
    事      實
一、甲○○曾因竊盜案件，經本院於民國八十二年八月十二日判處有期徒刑一年六月
    ，緩刑五年，緩刑期滿，緩刑之宣告未經撤銷，其刑之宣告失其效力。仍未思改
    過，竟與乙○○共同意圖為自己不法之所有，基於概括之犯意，連續於附表一所
    示之時間、地點，攜帶附表二所示客觀上具危險性而可為兇器之工具，以千斤頂
    及套桶扳手竊取附表一編號一至七所示之輪胎、輪圈，及以附表二編號三所示起
    子打破損壞車窗玻璃之方法竊取附表一編號八、九所示之車內財物（毀損車窗玻
    璃部分業據被害人吳開文、丙○○於警訊時表明告訴之意）。並於得手後，將附
    表一編號一至五、編號七所示之物，變賣予不知情之不詳年籍姓名人士，獲取如
    附表一編號一至五、編號七所示金額之款項（單位均為新台幣），至附表一編號
    六之物則丟棄之，附表一編號八之皮鞋、眼鏡、領帶、襯衫、褲子等物放置於甲○○台北市○○街二七巷九號二樓之三住處，編號九之擴大機則置於甲○○所使
    用之車牌號碼ＧＮ五三五五號自小客車內，附表一編號九之賽車椅則置於乙○○
    所使用之車牌號碼ＨＭ二三九五號自小客車內。嗣於民國九十一年三月二十二日
    夜間十時三十分許，為警循線查獲，並分別自甲○○使用之ＧＮ—五三五五號自
    小客車內扣得附表二編號一、二所示之犯罪工具及上述竊得之擴大機，另於乙○○使用之上開ＨＭ二三九五號自小客車內扣得附表二編號三所示之犯罪工具及前
    開竊得之賽車椅二張。並於甲○○住處扣得其所竊之附表一編號八所示皮鞋、眼
    鏡、領帶、襯衫、褲子等贓物，始查知上情。
二、案經台北市政府警察局信義分局報請台灣台北地方法院檢察署檢察官偵查起訴。
    理      由
一、右揭事實，業據被告甲○○、乙○○於警訊及偵審中坦承不諱，並據被害人吳開
    文、丙○○分別於警訊及偵查中指訴甚詳，且有分別自被告二人車輛扣得如附表
    二所示之犯罪工具及上開汽車、住處內查獲之贓物扣案可證，及吳開文、丙○○
    所具贓物認領保管單附卷可稽。核均與被告前開任意性自白相符（千斤頂、扳手
    用以竊取附表一編號一至七所示輪胎、輪圈；起子用以毀損車窗玻璃竊取附表一
    編號八、九所示車內財物），本件事證明確，被告二人犯行均堪認定。
二、被告甲○○、乙○○持客觀上可為兇器且具危險性之附表二所示工具竊盜前述財
    物，核均係犯刑法第三百二十一條第一項第三款攜帶兇器竊盜罪（起訴書誤贅載
    第二款，業據檢察官於本院九十一年十一月十四日審判期日當庭更正）。又被告
    二人以附表二編號三所示之起子損壞附表一編號八、九所示汽車車窗玻璃（非專
    供防盜之用，並非安全設備）之行為，係犯同法第三百五十四條毀損罪。被告二
    人就前述犯行有犯意聯絡及行為分擔，為共同正犯。又被告等先後多次攜帶兇器
    竊盜及二次毀損之犯行，分別均時間緊接，犯意概括，所犯構成要件相同，為連
    續犯，各以一連續攜帶兇器竊盜罪及連續毀損罪論處。又所犯上開二罪具方法目
    的之牽連關係，從一重之連續攜帶兇器竊盜罪論處。公訴人起訴時雖疏未論及被
    告連續毀損車窗玻璃之毀損罪部分，惟該毀損行為與前開起訴論罪部分有牽連犯
    之裁判上一罪關係，為起訴效力所及，本院自應併予審究。爰分別審酌被告甲○○、乙○○二人正值青壯，竟不思以己力賺取財物，而以攜帶兇器之方式連續多
    次為本件竊盜犯行，倫理非難性非低，嚴重破壞社會秩序及被害人之財產法益，
    且被告甲○○曾因竊盜案件，經本院於八十二年八月十二日判處有期徒刑一年六
    月，緩刑五年，緩刑期滿，緩刑之宣告未經撤銷，其刑之宣告失其效力，有台灣
    高等法院檢察署刑案紀錄簡覆表在卷可按，其此次犯行雖不構成累犯，然其前業
    經法院判決處刑，而獲緩刑宣告，竟再度為本件連續犯行，顯然未因前次教訓而
    警惕改過；而被告乙○○前則未有犯罪紀錄，亦有台灣高等法院檢察署刑案紀錄
    簡覆表可參，此次犯後於本院自承因一時失慮為本件犯行，足見係因一時思慮欠
    週而犯罪，及被告二人犯後均坦承犯罪之態度良好，並分別斟酌二人之前科紀錄
    等一切情狀，各就被告甲○○、乙○○量處如處如主文所示之刑。查被告乙○○
    前未曾受有期徒刑以上刑之宣告，有前開台灣高等法院檢察署刑案紀錄簡覆表可
    憑，此次自承因一時失慮為本件犯行，經此教訓，當知警惕悔悟，足認無再犯之
    虞，因認被告乙○○所受刑之宣告以暫不執行為適當，故就被告乙○○所為宣告
    刑併予宣告緩刑四年，以啟自新，並免短期自由刑之流弊。至被告甲○○此次犯
    罪雖不構成累犯，如前所述，然其既曾因竊盜案件經本院判處徒刑並諭知緩刑，
    復於緩刑期滿後為本件犯行，顯無悔悟之心，難認無再犯之虞，故就被告甲○○
    所為宣告刑不予宣告緩刑，附此說明。
三、扣案如附表二所示之千斤頂、扳手、起子等物，分別係共犯甲○○、乙○○所有
    ，供本件共同竊盜犯罪所用之工具，業據被告二人於本院九十一年十一月十四日
    審判期日供述甚詳，均依刑法第三十八條第一項第二款規定宣告沒收。
據上論斷，應依刑事訴訟法第二百九十九條第一項前段，刑法第二十八條、第五十六
條、第三百二十一條第一項第三款、第三百五十四條、第五十五條、第七十四條第一
款、第三十八條第一項第二款，罰金罰鍰提高標準條例第一條前段，判決如主文。
本案經檢察官孫治遠到庭執行職務
中      華      民      國    九十一    年     十二     月     三十     日
                                臺灣臺北地方法院刑事第八庭
                                    法  官  朱瑞娟
右正本證明與原本無異
如不服本判決應於送達後十日內向本院提出上訴狀
                                    書記官  葉金發
中      華      民      國    九十一    年     十二     月     三十一   日
附錄本案所犯法條全文：
中華民國刑法第三百二十條
(普通竊盜罪、竊佔罪)
意圖為自己或第三人不法之所有，而竊取他人之動產者，為竊盜罪，處五
年以下有期徒刑、拘役或五百元以下罰金。
意圖為自己或第三人不法之利益，而竊佔他人之不動產者，依前項之規定
處斷。
前二項之未遂犯罰之。
中華民國刑法第三百二十一條
犯竊盜罪而有左列情形之一者，處六月以上、五年以下有期徒刑：
一  於夜間侵入住宅或有人居住之建築物、船艦或隱匿其內而犯之者。
二  毀越門扇、牆垣或其他安全設備而犯之者。
三  攜帶兇器而犯之者。
四  結夥三人以上而犯之者。
五  乘火災、水災或其他災害之際而犯之者。
六  在車站或埠頭而犯之者。
前項之未遂犯罰之。
附表一
┌──┬────────┬─────────┬────┬─────────
│編號│   時      間   │   犯 罪 地 點    │被 害 人│   所 竊 財 物
│    │                │ （遭竊車輛款式） │        │ （變 賣 價 格）
├──┼────────┼─────────┼────┼─────────
│ 一 │九十年七、八月間│台北市○○區○○路│ 不  詳 │輪胎、輪圈各四個
│    │                │白色喜美小客車    │        │五千元
├──┼────────┼─────────┼────┼─────────
│ 二 │九十年七、八月間│台北市○○區○○路│ 不  詳 │輪胎、輪圈各四個
│    │                │橋靠近成功路      │        │
│    │                │黑色速霸陸小客車  │        │九千元
├──┼────────┼─────────┼────┼─────────
│ 三 │九十年十至十一月│台北市中山區民權東│ 不  詳 │輪胎、輪圈各四個
│    │間              │路、復興北路口    │        │
│    │                │白色喜美小客車    │        │八千元
├──┼────────┼─────────┼────┼─────────
│ 四 │九十年十至十一月│台北市建國高架橋下│ 不  詳 │輪胎、輪圈各四個
│    │間    │近農安街之停車場  │        │
│    │                │銀色BMW小客車     │        │一萬二千元
├──┼────────┼─────────┼────┼─────────
│ 五 │九十年十至十一月│台北縣汐止市新台五│ 不  詳 │輪胎、輪圈各四個
│    │間              │路遠東工業園區旁  │        │
│    │                │黑色速霸陸小客車  │        │七千元
├──┼────────┼─────────┼────┼─────────
│ 六 │九十年十至十一月│台北市中山區建國高│ 不  詳 │輪胎、輪圈各一個
│    │間              │架橋下近五常街停車│        │
│    │                │場                │        │丟棄
│    │                │黑色LANCER小客車  │        │
├──┼────────┼─────────┼────┼─────────
│ 七 │九十年十二月間  │台北市○○區○○路│ 不  詳 │輪胎、輪圈各四個
│    │                │永康街口          │        │
│    │                │黑色賓士小客車    │        │四千元
├──┼────────┼─────────┼────┼─────────
│ 八 │九十一年一月十九│台北市信義區華納威│吳 開 文│RECARO座椅二張、筆
│    │日晚間九時許    │秀B5停車場        │        │記型電腦、PDA、無
│    │                │                  │        │線電、襯衫、褲子、
│    │                │銀色喜美小客車    │        │鞋子、領帶、太陽眼
│    │                │                  │        │鏡
├──┼────────┼─────────┼────┼─────────
│ 九 │九十一年一月二十│台北市○○○路、錦│丙 ○ ○│OMP賽車椅二張、擴
│    │五日凌晨四點至七│州街口            │        │大機
│    │點間            │黑色喜美小客車    │        │
└──┴────────┴─────────┴────┴─────────
附表二
┌──┬────────┬──────┬────────────────┐
│編號│   品      名   │ 數     量  │       備               註      │
├──┼────────┼──────┼────────────────┤
│ 一 │輕便型油壓剪式千│ 壹     組  │均係被告甲○○所有且供犯罪所用之│
│    │斤頂            │            │物                              │
├──┼────────┼──────┤                                │
│ 二 │套桶扳手        │ 壹     支  │                                │
├──┼────────┼──────┼────────────────┤
│ 三 │一字起子        │ 壹     支  │被告乙○○所有供犯罪所用之物    │
└──┴────────┴──────┴────────────────┘
